# 资金信托合同中 A 对 C 的投资如何确认

提问人：Tina_123 邓 时间：2019-11-30 06:30:22
请教大家，B 为A 的控股股东，现 A与 B 签订资金信托合同，A将资金委托给 B，由 B以 B 的名义对 C签订投资合同、进行投资和管理。A 支付给 B 一定的管理佣金，其余收益归A 所有。
合同每 3 年签一次。这个可以放在持有至到期投资吗？这个投资款没有到期日，从关联方管理资金的使用角度，我认为像关联方占用资金，是否理解有误？请大家指教，谢谢！

回答人：chenyiwei
持有至到期投资是指到期日固定、回收金额固定或可确定，且企业有明确意图和能力持有至到期的非衍生金融资产，同时应有活跃的市场，可以取得其市场价格。但你的案例中的委托投资不满足这些条件。建议进一步了解投资的对象及投资合同条款，确定其是否保本固定收益，以及有无活跃市场，据此确定其分类。如果保本固定收益，但无活跃市场的，则应归类为贷款和应收款项；如果不满足保本、固定收益的条件，同时对被投资方无控制、共同控制和重大影响的，则建议作为可供出售金融资产或者交易性金融资产。

提问人：Tina_123 邓 时间：2019-12-01 06:30:22
谢谢陈老师！
经了解 A、B、C 均为同一个实际控制人，基本确定是关联方占用资金。
A 在账上计提应收 B 的利息收入，具体账务处理，借：其他应付款X 财务费用 Y 贷：增值税 X-Y；且从未实际收到款项；
若当作关联方之间的借款，A 确认利息收入，财务费用，长期借款吗？这属于关联方间违规借款了吗？请问我这边是否根据关联方借款来调整呀？

回答人：chenyiwei
确定属于拆借资金的，按关联方借款来调整。